339Edepot - Archives communales déposées de Mélisey
Archives Départementales de la Haute-Saône
Série Edepot
ARCHIVES COMMUNALES DEPOSEES. ARCHIVES DES INTERCOMMUNALITES.
339Edepot - Archives communales déposées de Mélisey
1510-1924
339Edepot1-72
Archives Départementales de la Haute-Saône 14B rue Miroudot St Ferjeux 70000 VESOUL
COMMUNE DE MELISEY
Cf. Inventaires imprimés aux Archives départementales de la Haute-Saône: B 386 à 395, procédures civils et criminelles concernant des habitants de Melisey (1681-1790); B 3457, 3823, procédures civils et criminelles concernant des habitants de Melisey (1630-1788); B 8402 à 8446, justice seigneuriale de Melisey (1707-1790); B 9399, règlements de bois concernant Melisey (1700-1776); C 12, réclamation relative à l’établissement d’un moulin sur le territoire de Melisey (1743); C 42, demande pour l’établissement d’un octroi à Melisey (XVIIIe siècle); C 47, délivrance du quart en réserve de Melisey (1732-1745); C 198, administration communale (1782-1789); C 440, rôles et répartements des impositions dans la communauté de Melisey (1729-1790); E 900, billets relatifs aux impositions de logement du baron de Montcley (1629); H 665, titres de l’abbaye de Luxeuil concernant la communauté de Melisey (1209-1740); Cf. également inventaires imprimés aux Archives de la Côte d’Or: B 4725, gages de Jean Thierry, contrôleur des mines de Melisey (XVe siècle); et voir l’inventaire des Archives municipales de Montessaux: 361 E dépôt 14, partage du bois dit le Supplément de Mont-en-Vannes (commune de Fresse) entre les communes de Melisey, Montessaux, etc. (1846-1849).
Modalités d'entrée
Dépôt du 18/07/2013
Dernier ajout le 18/07/2013
Archives publiques
- ARCHIVES ANCIENNES
  - BIENS COMMUNAUX, EAUX ET FORETS, TRAVAUX PUBLICS, VOIRIE
    - Biens communaux: arpentement du territoire de Melisey, dressé par Charles Granmougin, aprenteur, à Sainte-Marie-en-Chanois., 1754-1759; 339 Edepot 1; DD1
      Communicabilité
      Communicable
    - Pièces d’un procès entre les communes de Melisey, la Neuvelle-lès-Lure, Saint-Barthélémy, Belonchamp, Malbouhans, Montesseaux, pour le partage de la forêt du Mont-de-Vannes, avec copies et mentions de titres (1510-1860); procès-verbal de délimitation du bois dit le Coconay entre les communautés de Melay (territoire de Ternuay) et de Melisey (1759); délimitations du territoire de la communauté de Melisey, de celui de Belonchamp (1763); et de celui de la communauté de Saint-Germain (1767)., 339 Edepot 2; DD2
    - Plan des bois dit les « Grands-Armonts », territoire de La Lanterne, signé Paris, géomètre (1)., 1757; 339 Edepot 3; DD3
    - Edifices communaux: devis pour la construction du mur du cimetière de Melisey., 1780; 339 Edepot 4; DD4
  - CULTES, INSTRUCTION PUBLIQUE, ASSISTANCE PUBLIQUE
    - Cultes: registre paroissial de melisey, des hameaux de cette commune: Le Bas, La Conche, La Courberotte, les Echelets, La Ferrasse, Les Granges-Baverey, La Rüe, Souhières etc., Belonchamp, La Neuvelle-lès-Lure, et Ternuay-Melay-Saint-Hilaire: baptêmes (août 1674-août 1682; un acte du 19 février 1679; août 1682-octobre 1711); sépultures (1696-septembre 1715); mariages (1696-février 1716); baptêmes (mars 1715-mars 1716); à l’envers: sépultures (1675-1695); baptêmes (décembre 1714-mars 1715); à l’envers: mariages (1675-1680; un acte de baptêmes de 1678, et deux de 1679); baptêmes (octobre 1711-décembre 1714; mars 1716-mars 1719); registres des baptêmes d’enfants illégitimes: (1717-1735); baptêmes (novembre 1735-novembre 1736; mars 1719-octobre 1735); sépultures (juillet 1716-mars 1735); mariages (juin 1716-février 1735); mariages et sépultures (mars 1735-novembre 1736); déclarations de grossesses et de naissances illégitimes (1751; 1770). Parmi ces actes, il faut remarquer les baptêmes de Melchior, fils de Laurent Bolle, notaire (29 novembre 1679); et de Jean-Baptiste, fils de Gaspard Pingand, notaire (19 juillet 1691), etc. Lacunes en ce qui concerne les mariages pour les années 1680 à 1696, et pour les mois de février à juin 1716; et en ce qui concerne les sépultures pour la période allant de septembre 1715 à juillet 1716., 1674-1770; 339 Edepot 5; GG1
    - Registre paroissial de Melisey, et des hameaux en dépendant: Le Bas, La rüe, Souhières, etc.: état des fondations faites en l’église Saint-Pierre-lès-Melisey (s.d.); baptêmes, mariages, sépultures (novembre 1736-septembre 1763). Parmi ces dates, il faut remarquer: la déclarations de grossesse d’Angélique, fille du sieur Roger, chirurgien juré à Melisey (22 février 1753); la bénédiction d’une cloche (6 septembre 1753); l’acte d’adjuration de Jacques Studer, originaire de Morat en Suisse (11 juin 1758); l’acte de sépulture de Pierre-Antoine, garçon-vitrier, fils de Charles-Antoine Zoppy, « en français, Le Boiteux », maître-vitrier, originaire de Brolio, diocèse de Côme en Lombardie (19 juillet 1759); etc., 1736-1763; 339 Edepot 6; GG2
    - Registre paroissial de Melisey et des hameaux en dépendant: baptêmes, mariages, sépultures (septembre 1763-juin 1783). Parmi ces actes, il faut remarquer: le baptême de deux cloches, dont la première a eu pour marraine Claude-Marguerite Stainguey, épouse de François-Xavier Grandgirard, notaire royal, contrôleur des actes du bureau de Melisey, juge de la terre de Franchevelle, et la deuxième a eu pour marraine Claude-Ursule Gaudel de la Neuvelle, épouse d’Antoine Olivier, notaire royal, tabellion de la baronnie de Faucogney, etc. (27 octobre 1767); l’acte de sépulture d’Henry-Marie Bouvier, originaire de Metz, ancien directeur des mines (28 août 1780); etc., 1763-1783; 339 Edepot 7; GG3
    - Registre paroissial de Melisey, et des hameaux en dépendant: baptêmes, mariages et sépultures (décembre 1763-janvier 1765)., 1763-1765; 339 Edepot 8; GG4
    - Registre paroissial de Melisey, et des hameaux en dépendant: baptêmes, mariages et sépultures (décembre 1763-janvier 1765). Registre paroissial de Melisey, et des hameaux en dépendant: baptêmes, mariages et sépultures (juin 1783-1791); tables des actes de la paroisse classés par année: baptêmes, mariages, sépultures (1736-1792); et tables des naissances (1793; an XI-an XII); sur le dernier feuillet, un acte de naissance (6 février 1791). Parmi ces actes, il faut remarquer: le mariage des Philibert Bavoux, sous-brigadier des fermes royales demeurant à Melisey, fils d’Antoine Bavoux, brigadier des fermes royales demeurant à Héricourt, et de Marie-Barbe, fille de feu Jean-Jacques Bourquin en son vivant, maître de poste à Ronchamp (4 novembre 1783); le baptême d’une cloche fondue par le sieur Navoiset (1er septembre 1788); etc., 1736-1804; 339 Edepot 9; GG5
    - Registre paroissial B.M.S. avec table., 1792; 339 Edepot 72; GG6
  - AGRICULTURE, INDUSTRIE, COMMERCE
    - Commerce: confirmation et rétablissement des foires et marchés de Melisey (1706); arrêtés su sous-préfet de Lure aux foires de Melisey, Montessaux et Saint-Barthélémy, faisant état de titres depuis 1705 (1827)., 339 Edepot 10; HH1
- ARCHIVES MODERNES
  - ADMINISTRATION GENERALE DE LA COMMUNE
    - Administration générale de la commune: registre de délibérations du conseil municipal de Melisey (thermidor an VIII-prairial an XIII)., 1800-1805; 339 Edepot 11; D1
    - Registre de délibérations du conseil municipal de Melisey (prairial an XIII-novembre 1808); registre de correspondance (an XIII-1817); délibérations municipales (avril 1809-février 1818); délibérations du bureau de bienfaisance (1822-1834); registre divers: réquisitions, congés militaires, passeports, etc. (1808-1815)., 1805-1834; 339 Edepot 12; D2
    - Registre de délibérations du conseil municipal de Melisey, et d’actes divers (juillet 1814-mai 1817); délivrance de passeports (1816-1821)., 1814-1821; 339 Edepot 13; D3
    - Registre de délibérations du conseil municipal de Melisey (mai 1818-mai 1825)., 1818-1825; 339 Edepot 14; D4
    - Registre de délibérations du conseil municipal de Melisey (mai 1825-avril 1836)., 1825-1836; 339 Edepot 15; D5
    - Registre de délibérations de conseil municipal de Melisey (mai 1836-janvier 1839); arrêtés du maire (1838-1844)., 1836-1844; 339 Edepot 16; D6
    - Registre de délibérations de conseil municipal de Melisey (octobre 1838-1848)., 339 Edepot 17; D7
    - Registre de délibérations de conseil municipal de Melisey (1849-mars 1859, avec table)., 1849-1859; 339 Edepot 18; D8
    - Registre de délibérations de conseil municipal de Melisey (avec table) (mai 1859-mai 1874)., 1859-1874; 339 Edepot 19; D9
    - Conseil municipal: extraits de délibérations du conseil municipal (1865-1921). Actes de l’administration municipale: correspondances diverses (1880-1920). Administration générale de la commune: archives communales: avis d’inspections, rapports (1881-1907)., 339 Edepot 20; D10
  - ETAT CIVIL
    - Etat civil: registre des mariages de la commune (an VII-an VIII); registre des mariages du canton (vendémiaire-germinal an VII; germinal-fructidor an VII; vendémiaire-floréal an VIII; prairial-fructidor an VIII)., 1799-1800; 339 Edepot 21; E1
    - Extraits de registre d’état civil (1820-1881); publications et contrats de mariages (1882-1917); lettres du parquet du tribunal de Lure (1851-1877); demandes de naturalisations (1907)., 1820-1917; 339 Edepot 22; E2
  - POPULATION, ECONOMIE SOCIALE, STATISTIQUES
    - Population: recensements quinquennaux de la population., 1836-1856; 339 Edepot 23; F1
    - Dénombrements quinquennaux de la population: listes nominatives., 1861-1886; 339 Edepot 24; F2
    - Dénombrements quinquennaux de la population: listes nominatives (1891-1911); cahiers de dépouillement par âge et par état civil (1861); tableaux de dépouillement des professions (1861-1866)., 1861-1911; 339 Edepot 25; F3
    - Mouvements annuels de la population., 1852-1888; 339 Edepot 26; F4
    - Agriculture. -Statistiques cantonales: questionnaires annuels par communes (1854; 1873), tableaux synoptiques des réponses annuelles par communes (1854-1912), questionnaire décennal par communes (1882) et quinquennal pour le canton (1852); cartes météorologiques d’observation des orages (1868; 1875)., 1852-1912; 339 Edepot 27; F5
    - Agriculture, récoltes: statistiques annuelles de la commune (1869-1919). Statistiques annuelles cantonales: questionnaires récapitulatifs du canton (1857-1901), par communes (1864-1888), résultats par communes (1871-1873); statistiques agricoles annuelles des récoltes en grains et autres farineux: états par communes (1857-1884); états récapitulatifs du canton (1858-1889); rapports et circulaires sur les récoltes (1850-1857)., 1850-1919; 339 Edepot 28; F6
    - Agriculture, élevage. -Statistiques annuelles cantonales: questionnaires relatifs aux animaux de la ferme et leurs produits (1900-1903); marché de taureaux (1812). Statistiques annuelles cantonales: états récapitulatifs cantonaux sur les animaux de la ferme et leurs produits (1899-1901), statistiques par communes (1885-1889), tableaux synoptiques des réponses par communes (1886-1901); états statistiques, par communes de la consommation en viandes de boucheries pendant les années 1860 et 1875 (1876). Subsistances: foires et marchés: droits de place, halle aux grains (1879-1887); créations de foires ou marchés dans la communes voisines (1834-1886); pesage des grains: rapports et circulaires (1843-1876); états des expériences faites pour constater le poids légal des grains (1842-1878); fixation du poids du pain (1855). Pêche: rapports cantonaux (1851). Travail: livrets d’ouvriers (1859-1866); établissements industriels, listes des ouvriers et règlements cantonaux (1854-1918)., 1812-1918; 339 Edepot 29; F7
  - CONTRIBUTIONS, ADMINISTRATION FINANCIERE
    - Impôts directs: matrices incomplètes (s.d.); états de section avec plan; sections A-B., 1791; 339 Edepot 30; G1
    - Etats de sections; section C., 1791; 339 Edepot 31; G3
    - Etats de sections, sections D-F., 1791; 339 Edepot 32; G3
    - Livres des mutations, 1er volume., 1818; 339 Edepot 33; G4
    - Matrice générale des contributions foncières, personnelles-mobilières et des portes et fenêtres., 1913-1916; 339 Edepot 34; G5
    - Matrices et rôles de la contribution foncière (an X; 1809; 1816); états des biens de mainmorte pour la commune (1867); rôles des quatre contributions directes (1859-1867); correspondance relative aux propriétés non bâties, mutations, nouvelles évaluations, rétributions scolaires, etc. (1862-1881) Impôts extraordinaires: correspondance relative aux poids et mesures (1880), à l’enregistrement (an XIII-1880) Canton: perception de Servance et de Melisey: relevés des baux des maisons et usines (1844)., 1802-1881; 339 Edepot 35; G6
  - AFFAIRES MILITAIRES
    - Recrutement communal: tableaux de recensement des jeunes gens mobilisables de Melisey., 1816-1855; 339 Edepot 36; H1
    - Tableaux de recensement de l’armée territoriale des jeunes gens mobilisables de Melisey., 1855-1887; 339 Edepot 37; H2
    - Correspondance relative au recrutement (1810-1887); état de notifications des ordres de route (1837-1861); engagements volontaires (1865-1870); avis de décès de militaires (1863-1881). Recrutement cantonal: demandes et états des dispensés, exemptés ou libérés (1858-1899); état, par communes, des mobilisés ayant 21 ans (1919). Administration militaire: logement et cantonnement des troupes (1882); logement des gendarmes (1814-1852); états des fournitures faites lors du passage des troupes, subsistances militaires (1889-1901); recensement des chevaux, mulets, voitures attelées et automobiles (1907-1910); pigeons-voyageurs: autorisation (1900). Réquisitions pour l’armée (canton) (an XIII). Garde-nationale et sapeurs-pompiers: états nominatifs, élections des sous-officiers et caporaux, équipement, demande de matériel à incendie (1806-1879) Mesures d’exception et faits de guerre (canton): états des contributions de guerre, réquisitions et charges de toute nature résultant de l’invasion (1870-1872); certificat de la médaille de Saint-Hélène attribuée à Grandmougin Joseph (1821)., 1805-1919; 339 Edepot 38; H3
  - POLICE, HYGIENE PUBLIQUE, JUSTICE
    - Police locale. -Règlements de police: arrêtés du maire (1834); création d’une fanfare (1921); arrêtés du maire concernant: les débits de boissons, cabarets, tabac (1840-1861), les foires et marchés (1851-1898), les chiens errants (1853), les concessions de terrains dans le cimetière (1846-1855), les transports de corps (1857-1919), la prévention des incendies (1844)., 1834-1921; 339 Edepot 39; I1
    - Cote vacante., 0; 339 Edepot 40; I2
      Non communicable
    - Cote vacante., 0; 339 Edepot 41; I3
    - Cote vacante., 0; 339 Edepot 42; I4
    - Cote vacante., 0; 339 Edepot 43; I5
    - Règlements d’usines (1860-1862); P.V de la gendarmerie impériale (1854-1865); règlement de police municipale de Servance (1853); P.V établis par les gardes-champêtres (1854-1866)., 1853-1866; 339 Edepot 44; I6
    - Police locale cantonale: arrêtés municipaux sur les chiens errants (1863); décisions d’ouverture ou de fermeture des débits de boissons (1852-1864). Police urbaine: arrêtés de stationnements (1855); tapage nocturne (1882). Police rurale: couvertures en chaume (1897); délits dans les bois (1882-1890); chasse (1872); ramonage de cheminées (1811-1897). Police générale. -Etrangers: registre d’immatriculation (1888-1900), renseignements (1891). Justice. -Simple police et justice de paix: extraits de jugements (1793-1896); registre judicier (1854-1861) (non vu en novembre 2013); notes et renseignements sur les condamnés libérés (1854-1857) (non vu en novembre 2013). Canton: états de jugements de simple police (1854-1864)., 1793-1900; 339 Edepot 45; I7
    - Répression: registre d’écrou des militaires et marins civils (1863). Hygiène publique et salubrité: listes des médecins, pharmaciens, sages-femmes (1833-1856); établissements dangereux (1882); surveillance des eaux, enlèvement des fumiers (1832-1855); listes des enfants et jeunes gens qui doivent être vaccinés (1910-1920); états sur l’épidémie du choléra (1832; 1853-1854); abattoir, inspection des viandes, surveillance du bétail, épizooties (1871-1897)., 1832-1920; 339 Edepot 46; I8
    - Registres de l’abattoir., 1884-1900; 339 Edepot 47; I9
  - ELECTIONS ET PERSONNEL
    - Elections: listes des électeurs., 1854-1914; 339 Edepot 48; K1
    - Plébiscites (1851; 1870; vote pour le rétablissement de l’Empire (1852); nomination du président de la république (1848; 1851); élections législatives (1849-1888), sénatoriales (1876-1881), du conseil général et conseil d’arrondissement (1848-1919)., 339 Edepot 49; K2
    - Liste des jurés (1871-1872); élections municipales (1831-1919). Personnel municipal: gardes-champêtres (an VIII-1882); marché de pâtre (1808); percepteur, receveur (1876-1880)., 1800-1919; 339 Edepot 50; K3
    - Comptes de gestion., 1860-1924; 339 Edepot 52; L2
    - Budgets (an VI-1908) et chapitres additionnels (1835-1924)., 1798-1924; 339 Edepot 53; L3
    - Comptes administratifs (1848-1886); comptes des receveurs et officiers municipaux (1792-1814); état des perceptions faites sur les récoltes des fonds communaux (an XIII); P.V. de clôture des comptes des receveurs (1827-1871); états des restes à payer par la commune (1838-1871); correspondance relative aux comptes de la commune (1808-1893); arrêtés d’apurement concernant les comptes de gestion (1853-1874)., 1792-1893; 339 Edepot 54; L4
    - Revenus et charges de la commune: taxes municipales sur les chiens (1878-1880), produits de l’abattoir (1885-1902), de la bascule (1886-1902), des halles aux grains (1890-1902), des droits de place pour la fête patronale (1887-1901)., 1878-1902; 339 Edepot 55; L5
  - FINANCES DE LA COMMUNE
    - Finances de la commune: comptes de gestion., 1805-1859; 339 Edepot 51; L1
  - EDIFICES COMMUNAUX, MONUMENTS ET ETABLISSEMENTS PUBLICS
    - Edifices publics. -Maison commune: construction et réparations (1821-1869), location d’une partie (1818-1867), acquisition d’une cloche (1870-1871), marché d’entretien de l’horloge publique (1823), achat d’une maison pour servir de maison de police, justice de paix et halle aux grains (1811); travaux à l’abattoir communal (1887); reconstructions et réparations de fontaines publiques avec plans (1832-1865); projet d’acquisition d’un pont à bascule (1880-1886); demande d’agrandissement du bâtiment de la gare (1906); vente d’une construction de bois (1862); érection d’un monument commémoratif (1890-1893). Edifices du culte et du cimetière: agrandissement et réparations à l’église et au presbytère (an XII-1893); refonde de la cloche (1822); réparations, reconstruction au cimetière (1847-1888). Edifices à usage d’établissements d’enseignement: réparations aux écoles, avec plan, projet de création de deux écoles, sections des Granges Bavrey et du Guidon (1833-1899); plan d’un projet de construction d’une campanille à la maison d’école, section La Goulotte (1873); acquisition d’un terrain pour servir de cour de récréation (1890), agrandissement de la maison d’école, section « La Goulotte » (1897)., 1804-1906; 339 Edepot 56; M1
  - BIENS COMMUNAUX, TERRES, BOIS ET EAUX
    - Biens communaux: aliénations ou amodiations de terrains communaux avec plan3., 1800-1899; 339 Edepot 57; N1
    - Pièces de procès, avec plans (1), soutenus par la commune contre divers particuliers pour revendiquer la propriété de terrains à Melisey, contre François-Joseph Bonmarchand (an V-1830); François-Christian Daval (1809-1855); Ambroise Colnot (1838-1842); Claude-Julien Bègue (1854-1855) et Joseph Pinot (1864-1865)., 1797-1865; 339 Edepot 58; N2
    - Anticipations sur les communaux avec plans3 (an X-1838); délimitations de terrains (1811-1823); vaine pâture (1841-1857). Bois: délimitation et bornage des bois de Melisey, de Belonchamp et Saint-Barthélémy (1860-1877); vente de la superficie du bois dit « Le Coconey » (1838-1882); adjudications de la coupe affouagère (an XII-1871); ventes de coupes de bois (an XII-1871); exploitation du quart de réserve (1821-1869); location de la chasse (1863). Propriétés et droits divers: baux du jeu de quilles (1823-1835); concessions au cimetière (1856)., 1802-1882; 339 Edepot 59; N3
  - TRAVAUX PUBLICS, VOIRIES, MOYENS DE TRANSPORT, REGIME DES EAUX
    - Voirie urbaine: reconstruction et réparations aux ponts et pontceaux avec plans (an II-1830). Petite voirie: projet de classement et de déclassement de chemins vicinaux avec plans (1875); acquisitions ou ventes de biens pour besoins de voie avec plan, travaux, entretiens (an XIII-1880); frais de construction et d’entretien, ressources, dépenses, prestations en nature (an XIII-1885)., 1794-1885; 339 Edepot 60; O1
    - Rôles de prestations en argent ou en nature pour entretien des chemins vicinaux (1841-1885); tableaux des chemins vicinaux existants (1824-1884)., 1824-1885; 339 Edepot 61; O2
    - Ouverture de chemins de grande communication, achats de terrains, entretiens, élargissements, expropriations etc.: n°4, de Melisey à Faucogney (1880-1897); n°16 de Faucogney à Ronchamp (1837-1872); n°30, de Melisey à Luxeuil (1828-1867); n°38, de Lure à Faucogney (1861-1879)., 1828-1897; 339 Edepot 62; O3
    - Chemins vicinaux ordinaires: achats de terrains, entretiens, élargissements, expropriations, etc.: C.V. n°1, des Echelets à la Rue (1865-1900); C.V. n°2, de Melisey à Ecromagny et Lanterot (1849-1874); C.V. n°3, de la rue à la grande ligne n°16 (1852-1865); C.V. n°4, de Melisey à Melay (1845-1886); C.V. n°5, de Melisey à Belonchamp (1807-1862); C.V. n°6, de Melisey à Melay (1869-1880); C.V. n°7, de Melisey à Belonchamp (1877-1885); C.V. n°8, de Melisey à Ecromagny (1881-1884); C.V. n°13, de Melisey à Montaujeu (1870-1872); C.V. n°15, de la place du marché à l’église (1880-1894); C.V. n°19, dit la Brasserie, de l’entrée de Melisey au C.V. n°14 (1883-1885); C.V. n°20, des Echelets à la Rue (1888); C.V. n°23, de la Goulotte à Montessaux (1884)., 1807-1900; 339 Edepot 63; O4
    - Construction d’un pont à 3 arches sur l’Ognon avec plan (1812-1832). Canton: rapports sur la situation des chemins vicinaux (1826-1831). Moyens de transport et travaux divers: construction de la ligne de tramway projetée de Lure à Haut-du-Them: montant des annuités cinquantenaires dues par la commune (1897); ouverture de carrière, baux, exploitation de la carrière du sigle avec plan (1820-1886). Navigation et régime des eaux: répartition des eaux entre les usiniers et les irrigants, règlements d’eau, moulins (1839-1874); curage et assainissement des cours d’eau, nomination des commissions cantonales (1827-1862); construction d’un pont et d’un aqueduc (1847-1865). Culte catholique: inventaire du mobilier de la sacristie (1833); marché de clerc (1808); fabrique: comptes de gestion (1903-1804); budgets (1833-1906). Culte israélite: indemnités de logement au rabbin (1897-1899)., 1808-1904; 339 Edepot 64; O5,P1
  - ASSISTANCE ET PREVOYANCE
    - Bureau de bienfaisance: registre de délibérations (1862-1882); comptes de gestion (1863-1894); comptes administratifs (1868-1878); budgets (1862-1899); chapitres additionnels aux budgets (1863-1900); arrêtés d’apurement (1867-1874); arrêtés de révisions de comptes du conseil de préfecture (1871)., 1862-1900; 339 Edepot 65; Q1
    - Bureau de bienfaisance: arrêtés de nominations de délégués et membres de la commission administrative (1871-1900); dons aux pauvres de la commune par des particuliers (1875-1880); legs de Melle Marie-Pierre Feuvrier aux pauvres du bas de Melisey (1832-1834); demandes de secours (1881-1882); distributions de secours aux indigents, états nominatifs, emplois des secours accordés sur les fonds de l’Etat (1810-1884); listes des indigents admis au secours de l’assistance médicale gratuite (1871-1895); registre des états de secours délivrés aux indigents (1877-1886)., 1810-1900; 339 Edepot 66; Q2
    - Bureau de bienfaisance: registre des états de secours délivrés aux indigents., 1886-1891; 339 Edepot 67; Q3